【裁判字號】    89,訴,583
【裁判日期】    890310
【裁判案由】    給付貨款
【裁判全文】
臺灣臺北地方法院民事判決  八十九年度訴字第五八三號
    原      告   穎久紙業股份有限公司
                              .
                                           住台北市○○○路○段五十九號八樓
    法定代理人   乙○○      .
    訴訟代理人   丁○○      .
    被      告   長諾資訊圖書股份有限公司  設台北市松山區市○○道○段一五
                              .
    兼法定代理人 丙○○      住台北市松山區市○○道○段一五九號二樓
    被      告  高商圖書股份有限公司      設台北市松山區市○○道○段一五九
                              .
    兼法定代理人  丙○○      .
右當事人間請求給付貨款事件，本院判決如左：
    主    文
被告長諾資訊圖書股份有限公司應給付原告新台幣壹佰陸拾貳萬捌仟零伍拾柒元及自
民國八十九年二月十日起至清償日止按週年利率百分之五計算之利息。
被告高商圖書股份有限公司應給付原告新台幣伍拾壹萬零玖拾伍元及自民國八十九年
二月十日起至清償日止，按週年利率百分之五計算之利息。
原告其餘之訴駁回。
訴訟費用由被告長諾資訊圖書股份有限公司負擔八分之三；被告高商圖書股份有限公
司負擔八分之一，餘由原告負擔。
本判決第一項得為假執行。
本判決第二項得為假執行。
    事    實
甲、原告方面：
一、聲明：
（一）被告長諾資訊圖書股份有限公司（下稱長諾公司）及丙○○應連帶給付原告新
      台幣（下同）一百六十二萬八千零五十七元，及自起訴狀繕本送達之翌日即民
      國八十九年二月十日起至清償日止按週年利率百分之五計算之利息。
（二）被告高商圖書股份有限公司（下稱高商公司）及丙○○應連帶給付原告五十一
      萬零九十五元，及自起訴狀繕本送達之翌日即民國八十九年二月十日起至清償
      日止按週年利率百分之五計算之利息。
（三）原告願供擔保請准宣告假執行。
二、陳述：
（一）對被告長諾公司之交易事實：
      緣被告長諾公司於八十八年五月起至同年十月間分別陸續向原告訂購紙張數批
      ，其中長諾公司訂購金額五月份為壹萬陸仟壹佰伍拾元，六月份為陸拾貳萬壹
      仟玖佰零參元，七月份為肆拾參萬參仟玖佰零肆元，八月份為伍拾壹萬伍仟伍
      佰玖拾壹元，九月份為肆萬伍佰零玖元，合計共壹佰陸拾貳萬捌仟零伍拾柒元
      正。被告長諾公司交付如附表一所示之支票五紙，並由被告丙○○背書於其後
      ，惟屆期提示竟遭退票，原告損失慘重。被告長諾公司按票據法第一百二十六
      條規定及民法第三百六十七條規定，自應負支票發票人及給付買賣價金之責。
      被告丙○○為前揭支票之背書人，按票據法第一百四十四條準用第二十九條、
      第三十九條規定，被告丙○○亦須擔保前揭款項之支付。又依票據法第九十六
      條第一項規定，發票人與背書人應對執票人負連帶清償責任，被告丙○○與長
      諾公司就上開票據債務自應負連帶清償之責。為此，訴請被告長諾公司及丙○
      ○應連帶給付一百六十二萬八千零五十七元，及自起訴狀繕本送達之翌日即八
      十八年二月十日起至清償日止按週年利率百分之五計算之利息。
（二）對被告高商公司之交易事實:
      被告高商公司亦向原告訂購紙張數批，訂購金額六月份為參萬貳仟肆佰陸拾伍
      元，七月份為壹拾肆萬壹仟零柒拾壹元，八月份為壹拾伍萬壹仟伍佰肆拾壹元
      ，九月份為壹拾柒萬玖仟陸佰捌拾元，十月份為伍仟參佰參拾捌元，合計共伍
      拾壹萬零玖拾伍元正。被告高商公司交付如附表二所示之支票五紙，並由被告
      丙○○背書於其後，惟原告屆期提示竟遭退票，原告損失慘重。被告高商公司
      按票據法第一百二十六條規定及民法第三百六十七條規定，自應負支票發票人
      責任及給付買賣價金之責。被告丙○○為前揭支票之背書人，按票據法第一百
      四十四條準用第二十九條、第三十九條規定，被告丙○○亦須擔保前揭款項之
      支付。又按票據法第九十六條第一項規定，發票人與背書人應對執票人負連帶
      清償責任，被告丙○○與高商公司就上開票據債務自應負連帶清償之責。為此
      ，訴請被告高商公司及丙○○應連帶給付五十一萬零九十五元，及自起訴狀繕
      本送達之翌日即八十八年二月十日起至清償日止按週年利率百分之五計算之利
      息。
乙、被告方面：
    被告未於言詞辯論期日到場，亦未提出準備書狀作何聲明或陳述。
    理    由
甲、程序方面：
    本件被告，未於言詞辯論期日到場，核無民事訴訟法第三百八十六條各款所列情
    形，爰依原告之聲請，由其一造辯論而為判決。
乙、得心證之理由：
一、原告起訴主張之事實，業據原告提出送貨通知單、送貨單、統一發票、支票（正
    反面）、退票理由單為證，被告既不於言詞辯論期日到場，復未提出書狀以供審
    酌，堪認原告主張者為真實。
二、按買受人對於出賣人有交付約定價金之義務，民法第三百六十七條定有明文；發
    票人應照支票文義擔保支票之支付，票據法第一百二十六條定有明文。被告長諾
    公司及高商公司未依約給付買賣價金，其所簽發之系爭十張支票經提示亦不獲付
    款，則被告長諾公司、高商公司自應非別負給付價金及支票發票人責任，原告此
    部分之請求為有理由，應予准許。
三、再按執票人應以背書之連續，證明其權利，票據法第三十七條定有明文，易言之
    ，背書之連續乃權利人資格之證明，基於票據流通性、無因性及交易安全，背書
    是否連續，祗須依支票背面之記載，形式上得以判斷其連續即可，最高法院七十
    四年臺上字第八一０號判例明揭此旨。而所謂「背書之連續」，係指票據上自受
    款人以至於執票人（即最後之被背書人），在形式上依次銜接，不相間斷而言；
    若有背書不連續情事，對於該不連續部分，不生執票人證明權利之效力。觀之系
    爭支票正面上均載明受款人為穎久紙業股份有限公司（即原告），為記名式票據
    ，則依上開說明，系爭支票之背書是否連續，自應從受款人即原告以至於執票人
    間形式上是否依次銜接、不相間斷予以判斷。系爭支票之受款人為原告，然支票
    背面係由被告丙○○先為背書，自形式上判斷，即有背書不連續之情事。系爭支
    票上有關被告丙○○之背書既不連續，則原告請求被告丙○○負背書人責任，自
    屬無據，原告此部分之訴，不應准許，應予駁回。
四、綜上所述，原告請求被告長諾公司、高商公司分別給付壹佰陸拾貳萬捌仟零伍拾
    柒元、伍拾壹萬零玖拾伍元，並均給付自起訴狀繕本送達之翌日即八十九年二月
    十日起至清償日止按週年利率百分之五計算之利息，為有理由，應予准許，逾此
    部分之請求，為無理由，不應准許，應予駁回。
五、假執行之宣告：
    本件係命清償票據上債務，依民事訴訟法第三百八十九條第一項第四款應依職權
    宣告假執行，原告雖陳明願供擔保聲請宣告假執行，惟此僅為促使法院職權之發
    動，是原告對於被告丙○○部分雖受敗訴判決，然本院毋庸為假執行准駁之判決
    ，併此敘明。
六、結論：原告之訴為一部有理由，一部無理由，依民事訴訟法第三百八十五條第一
    項前段、第七十九條但書，第八十五條第一項但書、第三百八十九條第一項第四
    款，判決如主文。
中      華      民      國    八十九    年      三      月    十       日
                                  民事第二庭法      官  黃書苑
右為正本係照原本作成
如對本判決上訴，須於判決送達後廿日內向本院提出上訴狀
中      華      民      國    八十九    年      三      月      十三    日
                                            法院書記官  蔡梅蓮


司法院資訊處製作；財團法人民間司法改革基金會備份。
